臺灣雲林地方法院刑事裁定
111年度聲字第155號
聲  請  人  臺灣雲林地方檢察署檢察官
受  刑  人  崔家修





上列聲請人因受刑人數罪併罰有二裁判以上，聲請定其應執行之
刑（110年度執字第2401號），本院裁定如下：
    主  文
崔家修所犯如附表所示之罪，所處如附表所示之刑，應執行有期
徒刑伍年捌月。
    理  由
一、聲請意旨略以：受刑人崔家修因犯詐欺等案件，先後經判決
    確定如附表，符合數罪併罰之要件，應依刑法第53條及第51
    條第5款之規定，聲請定其應執行之刑，爰依刑事訴訟法第4
    77條第1項規定聲請裁定。
二、按數罪併罰，有二裁判以上者，依第51條之規定，定其應執
    行之刑，刑法第53條定有明文。又數罪併罰，分別宣告其罪
    之刑，如宣告多數有期徒刑者，於各刑中之最長期以上，各
    刑合併之刑期以下，定其刑期。但不得逾30年。刑法第51條
    第5款亦定有明文。又按法律上屬於自由裁量事項，尚非概
    無法律性之拘束，在法律上有其外部界限及內部界限，前者
    法律之具體規定，使法院得以具體選擇為適當裁判，此為自
    由裁量之外部界限。後者法院為自由裁量時，應考量法律之
    目的，法律秩序之理念所在，此為自由裁量之內部界限。法
    院為裁判時，二者均不得有所踰越。在數罪併罰而有二裁判
    以上，應定其應執行刑之案件，法院所為刑之酌定，固屬自
    由裁量事項，然對於法律之內、外部界限，仍均應受其拘束
    （最高法院94度台非字第21號判決意旨參照）。
三、經查：受刑人崔家修因犯如附表所示之詐欺等案件，經臺灣
    南投地方法院、臺灣新竹地方法院、臺灣高等法院臺中分院
    及本院先後判處如附表所示之罪刑，均分別確定在案，有卷
    內所附各該判決及臺灣高等法院被告前案紀錄表1份在卷可
    稽。茲檢察官聲請定其應執行之刑，本院審認核屬正當。爰
    審酌被告所犯各罪之罪名異同、犯罪情節、時間差距、侵害
    法益及所生危害，暨考量受刑人對定應執行刑之意見（本院
    卷第33頁）等一切情狀，定其應執行之刑如主文所示。
四、爰依刑事訴訟法第477條第1項，刑法第53條、第51條第5款
    ，裁定如主文。
中　　華　　民　　國　　111 　年　　3 　　月　　28　　日
                  刑事第三庭    法  官  蔡美華
以上正本證明與原本無異。
如不服本裁定，應於裁定送達後5 日內向本院提出抗告狀（須附繕本）。　　　　　　　　　　　
中　　華　　民　　國　　111 　年　　3 　　月　　28　　日
                                書記官　陳智仁
附表：受刑人崔家修定應執行刑案件一覽表 
編          號            1           2           3 罪          名  詐欺 詐欺 詐欺 宣    告    刑  有期徒刑1年4月（15次） 有期徒刑1年7月 有期徒刑1年6月（3次） 犯  罪  日  期  106年12月5日 107年1月18日（3次） 107年1月7日 106年12月21日 107年1月5日 106年12月13日（3次） 106年11月27日 106年11月23日（3次） 106年11月26日 106年11月23日 106年12月18日 106年12月11日 106年11月23日 偵  查  機  關年   度  案  號  臺灣南投地方檢察署107年度偵字第3628號 臺灣南投地方檢察署107年度偵字第3628號 臺灣南投地方檢察署107年度偵字第3628號 最  後  事實審 法  院 臺灣南投地方法院 臺灣南投地方法院 臺灣南投地方法院  案  號 109年度金訴更一字第1號 109年度金訴更一字第1號 109年度金訴更一字第1號  判決日期 109年4月30日 109年4月30日 109年4月30日 確  定  判  決 法  院 臺灣南投地方法院 臺灣南投地方法院 臺灣南投地方法院  案  號 109年度金訴更一字第1號 109年度金訴更一字第1號 109年度金訴更一字第1號  判   決確定日期 109年8月19日 （撤回上訴） 109年8月19日 （撤回上訴） 109年8月19日 （撤回上訴） 是否為得易科罰金之案件  否 否 否 備         註  ㈠臺灣南投地方檢察署109年度執字第2628號 ㈡編號1至4定應執行有期徒刑3年2月   

編          號            4           5           6 罪          名  詐欺 詐欺 詐欺 宣    告    刑  有期徒刑1年5月（4次） 有期徒刑1年5月（4次） 有期徒刑1年4月（6次） 犯  罪  日  期  107年1月18日 107年1月4日 106年11月23日（2次） 107年1月2日（3次） 107年1月8日 107年1月2日（2次） 107年1月8日（2次） 107年1月9日（2次） 偵  查  機  關年   度  案  號  臺灣南投地方檢察署107年度偵字第3628號 臺灣新竹地方檢察署107年度偵字第11479號 臺灣新竹地方檢察署107年度偵字第11479號 最  後  事實審 法  院 臺灣南投地方法院 臺灣新竹地方法院 臺灣新竹地方法院  案  號 109年度金訴更一字第1號 107年度訴字第945號 107年度訴字第945號  判決日期 109年4月30日 109年5月28日 109年5月28日 確  定  判  決 法  院 臺灣南投地方法院 臺灣新竹地方法院 臺灣新竹地方法院  案  號 109年度金訴更一字第1號 107年度訴字第945號 107年度訴字第945號  判   決確定日期 109年8月19日 （撤回上訴） 109年8月20日 （撤回上訴） 109年8月20日 （撤回上訴） 是否為得易科罰金之案件  否 否 否 備         註  ㈠臺灣南投地方檢察署109年度執字第2628號 ㈡編號1至4定應執行有期徒刑3年2月 ㈠臺灣新竹地方檢察署109年度執字第4598號 ㈡編號5至6定應執行有期徒刑2年10月   

編          號            7           8          9 罪          名  詐欺 詐欺 詐欺 宣    告    刑  有期徒刑1年8月（7次） 有期徒刑1年7月（13次） 有期徒刑1年6月（6次） 犯  罪  日  期  106年12月4日 106年12月7日 107年1月7日 106年12月27日 106年11月24日 106年11月22日 106年11月23日 106年12月5日 106年12月7日 106年12月26日 106年12月11日 106年11月22日（4次） 106年11月24日（3次） 106年11月25日 106年11月29日 106年12月6日 106年12月27日 106年11月22日 106年11月27日（3次） 偵  查  機  關年   度  案  號  臺灣南投地方檢察署107年度偵字第2585號等 臺灣南投地方檢察署107年度偵字第2585號等 臺灣南投地方檢察署107年度偵字第2585號等 最  後  事實審 法  院 臺灣高等法院臺中分院 臺灣高等法院臺中分院 臺灣高等法院臺中分院  案  號 109年度金上訴字第244號 109年度金上訴字第244號 109年度金上訴字第244號  判決日期 109年9月2日 109年9月2日 109年9月2日 確  定  判  決 法  院 臺灣高等法院臺中分院 臺灣高等法院臺中分院 臺灣高等法院臺中分院  案  號 109年度金上訴字第244號 109年度金上訴字第244號 109年度金上訴字第244號  判   決確定日期 109年9月29日 109年9月29日 109年9月29日 是否為得易科罰金之案件  否 否 否 備         註  ㈠臺灣南投地方檢察署110年度執字第1835號 ㈡編號7至12定應執行有期徒刑4年8月   

編          號           10           11          12 罪          名  詐欺 詐欺 組織犯罪防制條例 宣    告    刑  有期徒刑1年5月（22次） 有期徒刑1年4月（3次） 有期徒刑1年11月 犯  罪  日  期  106年12月6日（3次） 106年12月7日 107年1月7日（2次） 106年12月28日（2次） 106年11月23日 106年11月22日（2次） 106年11月28日（2次） 106年11月27日（3次） 106年11月25日 106年12月2日（2次） 106年12月1日（2次） 106年11月30日 107年1月7日 106年11月22日 106年11月25日 106年11月21日（原誤繕為106年11月17日） 偵  查  機  關年   度  案  號  臺灣南投地方檢察署107年度偵字第2585號等 臺灣南投地方檢察署107年度偵字第2585號等 臺灣南投地方檢察署107年度偵字第2585號等 最  後  事實審 法  院 臺灣高等法院臺中分院 臺灣高等法院臺中分院 臺灣高等法院臺中分院  案  號 109年度金上訴字第244號 109年度金上訴字第244號 109年度金上訴字第244號  判決日期 109年9月2日 109年9月2日 109年9月2日 確  定  判  決 法  院 臺灣高等法院臺中分院 臺灣高等法院臺中分院 臺灣高等法院臺中分院  案  號 109年度金上訴字第244號 109年度金上訴字第244號 109年度金上訴字第244號  判   決確定日期 109年9月29日 109年9月29日 109年9月29日 是否為得易科罰金之案件  否 否 否 備         註  ㈠臺灣南投地方檢察署110年度執字第1835號 ㈡編號7至12定應執行有期徒刑4年8月    

編          號           13           14          15 罪          名  詐欺 詐欺 詐欺 宣    告    刑  有期徒刑1年4月（3次） 有期徒刑1年6月 有期徒刑1年7月（2次） 犯  罪  日  期  106年12月2日（2次） 106年12月5日 106年12月4日 106年11月22日 106年12月4日 偵  查  機  關年   度  案  號  臺灣雲林地方檢察署107年度偵字第5919號等 臺灣雲林地方檢察署107年度偵字第5919號等 臺灣雲林地方檢察署107年度偵字第5919號等 最  後  事實審 法  院 臺灣雲林地方法院 臺灣雲林地方法院 臺灣雲林地方法院  案  號 108年度訴字第911號 108年度訴字第911號 108年度訴字第911號  判決日期 110年6月11日 110年6月11日 110年6月11日 確  定  判  決 法  院 臺灣雲林地方法院 臺灣雲林地方法院 臺灣雲林地方法院  案  號 108年度訴字第911號 108年度訴字第911號 108年度訴字第911號  判   決確定日期 110年8月2日 110年8月2日 110年8月2日 是否為得易科罰金之案件  否 否 否 備         註  ㈠臺灣雲林地方檢察署110年度執字第2401號 ㈡編號13至17定應執行有期徒刑3年6月 ㈢原附表錯誤處，更正如本附表所示　   

編          號           16           17 （以下空白） 罪          名  詐欺 詐欺  宣    告    刑  有期徒刑1年8月（4次） 有期徒刑1年5月（6次）  犯  罪  日  期  106年12月4日（2次） 106年11月22日 106年12月5日 106年11月22日 106年12月2日 106年12月5日（3次） 106年12月4日  偵  查  機  關年   度  案  號  臺灣雲林地方檢察署107年度偵字第5919號等 臺灣雲林地方檢察署107年度偵字第5919號等  最  後  事實審 法  院 臺灣雲林地方法院 臺灣雲林地方法院   案  號 108年度訴字第911號 108年度訴字第911號   判決日期 110年6月11日 110年6月11日  確  定  判  決 法  院 臺灣雲林地方法院 臺灣雲林地方法院   案  號 108年度訴字第911號 108年度訴字第911號   判   決確定日期 110年8月2日 110年8月2日  是否為得易科罰金之案件  否 否  備         註  ㈠臺灣雲林地方檢察署110年度執字第2401號 ㈡編號13至17定應執行有期徒刑3年6月 ㈢原附表錯誤處，更正如本附表所示